【裁判字號】    92,家抗,50
【裁判日期】    920809
【裁判案由】    拋棄繼承
【裁判全文】
臺灣高等法院臺南分院民事裁定  九十二年度家抗字第五○號  Ｊ
      抗  告  人  甲  ○  ○
      法定代理人  黃  進  宏
右抗告人因聲明拋棄繼承事件，對於中華民國九十二年七月三十一日臺灣臺南地方法
院九十二年度繼字第七三七號裁定提起抗告，本院裁定如左：
      主    文
抗告駁回。
抗告程序費用由抗告人負擔。
      理    由
一、本件聲明人即抗告人於原審聲明意旨略以：抗告人（民國《下同》八十一年五月
    廿日生）為被繼承人陳美慧之長女，為被繼承人陳美慧之第一順位合法繼承人，
    被繼承人陳美慧不幸於九十二年一月二十九日因病自殺死亡，抗告人自願拋棄繼
    承權，爰檢具繼承系統表、除戶謄本、戶籍謄本、繼承權拋棄書、印鑑證明等相
    關證明文件，依民法第一千一百七十四條第一項、第二項前段規定聲明拋棄繼承
    權云云。
二、抗告意旨略以：抗告人黃婷容及法定代理人黃進宏茲於九十二年六月間得知拋棄
    繼承事件對抗告人之利益具重大影響，故於九十二年七月九日具狀聲明拋棄繼承
    權。按民法第一千一百七十四條第一項、第二項規定：應於知悉其得繼承之時起
    二個月內以書面向法院聲請為之。故抗告人自九十二年七月九日具狀聲請拋棄繼
    承於法並無不合。原審法院卻以抗告人於被繼承人陳美慧死亡後三、四天即知悉
    得繼承為由，而駁回抗告人之拋棄繼承權之聲明，自有未合，求為廢棄原裁定云
    云。
三、按繼承人拋棄其繼承權，應於知悉其得繼承之時起二個月內以書面向法院為之，
    民法第一千一百七十四條第一項、第二項前段定有明文。
四、經查：本件抗告人之生母即被繼承人陳美慧於九十二年一月二十九日死亡，有除
    戶戶籍謄本一件附於原審卷可稽，又抗告人及其法定代理人黃進宏均於原審到庭
    直承渠等於被繼承人陳美慧死亡後三、四天即知悉被繼承人陳美慧死亡之事實（
    詳見原審卷九十二年七月二十八日訊問筆錄），是抗告至遲應於九十二年四月初
    即應向原審法院聲明拋棄繼承權，乃抗告人竟遲至九十二年七月九日始具狀向原
    審法院聲明拋棄繼承權，顯已逾二個月之期限，揆諸前開法條規定，其聲明拋棄
    繼承權於法自有未合。抗告人雖主張其係於九十二年六月間始知悉被繼承人陳美
    慧死亡之事實，惟如上述，抗告人及其法定代理人黃進宏均於原審到庭直承渠等
    於被繼承人陳美慧死亡後三、四天即知悉被繼承人陳美慧死亡之事實，其法定代
    理人黃進宏並稱：我那麼晚才聲明是因為我不知道要如何處理云云。顯然抗告人
    係於被繼承人陳美慧死亡後三、四天即知悉被繼承人陳美慧死亡之事實，僅因不
    知道要如何處理而延誤本件聲明拋棄其繼承權之期間，是抗告人所主張自無可採
    。原審法院因而裁定駁回其聲明拋棄其繼承權，核無違誤。抗告意旨仍執前詞指
    指摘原裁定不當，求為廢棄，非有理由。
五、據上論結，本件抗告為無理由，依非訟事件法第八條第一項前段、第廿八條，民
    事訴訟法第四百九十二條第一項、第九十五條、第七十八條，裁定如主文。
中      華      民      國    九十二    年      八      月    廿  九    日
                                    臺灣高等法院臺南分院民事第四庭
~B1審判長法官  胡    景    彬
~B2      法官  楊    省    三
~B3      法官  徐    宏    志
右為正本係照原本作成。
不得再抗告。
中      華      民      國    九十二    年      九      月      一      日
~B法院書記官  謝    素    嬿


司法院資訊處製作；財團法人民間司法改革基金會備份。
